臺灣高等法院臺南分院民事裁定　94年度抗字第124號
抗 告 人即
債　權　人　丙○○
代　理　人　丁○○
相 對 人即
債　務　人　甲○○
法定代理人　乙○○
上列當事人間因給付補償金強制執行事件聲請確定執行費用額，
抗告人對於中華民國94年1月18日臺灣臺南地方法院92年度執字
第20345號裁定，提起抗告，本院裁定如下：
      主　　文
原裁定關於駁回下列第二項部分之裁定廢棄。
相對人甲○○應再負擔執行費用新台幣貳仟元。
抗告費用由相對人負擔。
      理　　由
一、按債權人因強制執行而支出之費用，得求償於債務人者，得
    準用民事訴訟法第91條之規定，向執行法院聲請確定其數額
    。次按法院未於訴訟費用之裁判確定其費用額者，第一審受
    訴法院於該裁判有執行力後，應依聲請以裁定確定之；又聲
    請確定訴訟費用額者，應提出費用計算書、交付他造之計算
    書繕本或影本及釋明費用額之證書；強制執行法第29條第1
    項及民事訴訟法第91條第1、2項分別定有明文。
二、本件抗告意旨略以：抗告人依原執行法院於民國93年6月9日
    通知訂於同年月25日實施現場測量應執行拆除圍牆面積及界
    址，並依該通知之說明第二點「聲請人（即抗告人）應僱用
    工人準備搬移物品」，抗告人依上開記載僱請工人前往現場
    而支付工人新台幣（下同）二千元費用，雖當日並無實際搬
    移物品，惟不因此免除抗告人給付僱用工人二千元費用之義
    務，原裁定率爾剔除，實非有理，爰提起本件抗告除請求廢
    棄該部分原裁定，並准將該二千元計入本件強制執行費用額
    。
三、查抗告人係以89年4月24日之台南縣西港鄉調解委員會調解
    書（即89年民調字第23號）為執行名義，聲請原法院民事執
    行處，就債務人甲○○占有抗告人所有土地之圍牆為拆除，
    經原執行法院以南院慶92執實字第20345號定期於93年6月25
    日下午至現場強制執行交還土地，同時通知抗告人應僱用工
    人準備搬移物品，惟原執行法院當日至強制執行現場時，僅
    進行現場測量，並未強制拆除；嗣於同年7月26日強制拆除
    完畢等情（見該執行卷第149-150、156-157頁）。抗告人於
    原法院主張本件強制執行事件已執行完畢，並提出執行費收
    據、地政規費收據、民事案件預納送達郵票收據、陳俊傑建
    築師事務所收據、盛田營造有限公司工程請款單、僱工費用
    收據等件為證（見該執行卷第170-175、193頁），聲請確定
    本件執行費用額等語；原法院經調卷審酌結果，認應剔除抗
    告人93年6月25日之僱工費用二千元外，准抗告人其餘之請
    求，合先敘明。
四、次查，經審核原審執行案卷，原審法院確於93年6月9日通知
    抗告人：「定於民國93年6月25日於現場進行測量應拆除圍
    牆面積及界址…債權人應請僱用工人準備搬移物品…」（見
    該執行卷第144頁），雖原審法院於93年6月25日僅進行現場
    測量未實際執行拆除工作，惟抗告人確已依原審法院通知之
    指示僱請工人，因而支出該僱工費用二千元，有抗告人於原
    審提出之收據外，復有抗告人補正提出該紙收據具領人之姓
    名、年籍、住所一紙在卷可憑（見本院卷第21頁）。查該工
    人因抗告人之僱請始到場，故不可能再另受僱於他人而到其
    他場地工作，而此次工人已到現場，因債務人對應拆除之面
    積、圍牆有爭執，應先進行測量，乃未能實際執行拆除，然
    該僱用工人二千元費用亦應屬執行債務人圍牆所支出，從而
    抗告人於93年6月25日僱工費用二千元，亦應由債務人負擔
    ，洵為明確。原審法院未查明上情，誤以該二千元僱工費用
    非屬執行費用，予以剔除，駁回抗告人此部分之聲請，尚有
    未洽，抗告人據此請求廢棄該部分原裁定，為有理由，應予
    准許。而原審法院原裁定所確定之執行費用為四萬九千一百
    五十八元，再加計本院准許部分，合計全部執行費用額確定
    為五萬一千一百五十八元，並此敘明。
五、據上論結，本件抗告為有理由，依強制執行法第30條之1，
    民事訴訟法第492條前段、第95條、第78條，裁定如主文。
中　　華　　民　　國　　94　　 年　　 4　　月　　21 　日
                    民事第三庭  審判長法　官　林輝雄
　　　　　　　　　　　      　　　　　法　官  曾平杉
　　　　　　　　　　　      　　　　　法　官  王明宏
上為正本係照原本作成。
不得再抗告。
中　　華　　民　　國　　94　　 年　　 4　　月　　21 　日
                                      書記官　侯瑞富
　　　　　　　　　　　　　　　　　　　　　　　　　Ｊ
